臺灣臺中地方法院刑事判決　　　　　　　　　　　　九十二年度訴字第二三五三號
　　公　訴　人　臺灣臺中地方法院檢察署檢察官
　　被　　　告　乙○○
右列被告因毒品危害防制條例案件，經檢察官提起公訴（臺灣臺中地方法院檢察署九
十二年度毒偵字第二五四七號）及移
偵字第六七一號），被告於本院準備程序就被訴事實為有罪之陳述，本院合議庭認宜
適用簡式審判程序，逕由受命法官予以判決如左：
    主  文
乙○○連續施用第一級毒品，處有期徒刑拾月，扣案之海洛因壹包（毛重貳公克、淨
重壹點柒伍公克、包裝重零點壹玖公克）沒收銷燬之，分裝袋貳包沒收之；又連續施
用第二級毒品，處有期徒刑陸月，扣案之安非他命貳包（合計毛重捌點柒公克）沒
收銷毀之。應執行有期徒刑壹年貳月，扣案之海洛因壹包（毛重貳公克、淨重壹點柒
伍公克、包裝重零點壹玖公克）、安非他命貳包（合計毛重捌點柒公克），均沒收
銷毀之；分裝袋貳包沒收之。
    事  實
一、乙○○前於民國八十一年間因違反肅清煙毒條例案件，經臺灣高等法院臺中分院
    以八十二年度上訴字第四八號判處有期徒刑三年確定，又於八十三年間，復因違
    反肅清煙毒條例案件，經本院以八十三年度訴緝字第三八三號判處有期徒刑三年
    十月，並據臺灣高等法院臺中分院於八十三年八月二十三日以八十三年度上訴字
    第二八七０號駁回上訴確定，嗣二案接續執行，並於八十五年七月十八日因假釋
    付保護管束出監，惟其後乙○○又於八十八年間，再因違反毒品危害防制條例案
    件，經本院於八十八年三月三十日以八十八年度訴字第四五六號分別判處有期徒
    刑八月及五月，應執行有期徒刑一年，嗣經撤回上訴而告確定，並撤銷上開假釋
    ，而於八十八年七月二十八日復行入監，且接續執行前開殘刑與應執行刑，乙○
    ○嗣再於九十一年十月一日因縮短刑期假釋出監（假釋期滿為九十三年九月二十
    日，為後述犯行尚於假釋期間，不構成累犯）；其前已另因施用毒品案件，經依
    法院裁定送觀察勒戒後，認無繼續施用毒品之傾向，由本院於八十七年十一月二
    十一日以八十六年度重訴字第一九０三號為免刑判決確定。復又於五年內，再因
    施用毒品案件，經送觀察勒戒後，認有繼續施用傾向，經送強制戒治並起訴，嗣
    經本院於八十八年三月三十日以八十八年度訴字第四五六號判決施用第一級毒品
    處有期徒刑八月、施用第二級毒品處有期徒刑五月，應執行有期徒刑一年確定，
    並於八十八年七月二十八日停止強制戒治之執行，續執行前開撤銷假釋後之殘刑
    ；詎乙○○仍不知戒絕，於五年內復基於施用第一級毒品海洛因之概括犯意，自
    九十二年三月間起至九十三年三月七日十六時許止，在臺中縣大里市○○○街一
    ０號其姐住處之廁所內，以將少許第一級毒品海洛因混入礦泉水稀釋後，注入注
    射針筒內，以注射針筒注射血管之方式，連續施用第一級毒品海洛因多次；另基
    於施用第二級毒品安非他命之概括犯意，亦自九十二年三月間起至九十三年三月
    七日十六時許止，在前開其姊住處廁所內，已將第二級毒品安非他命置於鋁箔紙
    上，以火加熱燒烤，使之產生煙霧後，再以口鼻吸食之方式，連續施用第二級毒
    品安非他命多次。嗣乙○○各於九十二年八月二十五日十六時十分許與九十三年
    三月七日十七時許，分別在臺中縣大里市○○○街一０號及彰化縣彰化市○○路
    ○段二六號為警查獲，並各扣得其所持有第一級毒品海洛因一包（毛重二公克、
    淨重一‧七五公克、包裝重０‧一九公克）、其所有供己分裝海洛因施用之分裝
    袋二包及第二級毒品安非他命二包（合計毛重三八‧七公克），乙○○二次為警
    查獲，均經員警徵得其同意後採集尿液送驗，嗎啡及安非他命皆呈陽性反應，始
    偵悉上情。
二、案經臺中市警察局第三分局報請臺灣臺中地方法院檢察署檢察官偵查起訴暨彰化
    縣警察局彰化分局報告臺灣彰化地方法院檢察署檢察官偵查後，移送本院併案審
    理。
    理  由
一、右開事實，業經被告乙○○於本院準備程序訊問、審理時均坦認不諱，而被告二
    次為警查獲後所採取之尿液，經分別送中山醫學大學附設醫院藥物濫用檢測中心
    及彰化縣衛生局檢驗結果，嗎啡與甲基安非他命均呈陽性反應，有該檢測中心及
    衛生局之檢驗報告書二份附卷可稽。另扣案之白色粉末一包確係海洛因（毛重二
    公克、淨重一‧七五公克、包裝重０‧一九公克），亦有法務部調查局九十二年
    九月十七日調科壹字第一二００一三一七六號鑑驗通知書附卷可參，且本件復有
    前開海洛因一包、分裝袋二包及安非他命二包（合計毛重三八‧七公克）扣案可
    資佐證，足見被告上開自白，確與事實相符，堪予採認。又被告前已因施用毒品
    案件，經依法院裁定送觀察勒戒後，認無繼續施用毒品之傾向，由本院於八十七
    年十一月二十一日以八十六年度重訴字第一九０三號為免刑判決確定。復又於五
    年內，再因施用毒品案件，經送觀察勒戒後，認有繼續施用傾向，經送強制戒治
    並起訴，嗣經本院於八十八年三月三十日以八十八年度訴字第四五六號判決施用
    第一級毒品處有期徒刑八月、施用第二級毒品處有期徒刑五月，應執行有期徒刑
    一年確定，並於八十八年七月二十八日停止強制戒治之執行，續執行撤銷假釋後
    之殘刑，此有臺灣高等法院被告全國前案紀錄表一份及判決書二份在卷可查，是
    被告確於五年內三犯施用毒品之罪行。綜此，本件事證已臻明確，被告施用第一
    級及第二級毒品之犯行，均堪以認定。
二、按海洛因、安非他命分屬毒品危害防制條例第二條第二項第一款、第二款所指之
    第一級、第二級毒品，核被告乙○○所為，係犯毒品危害防制條例第十條第一項
    之施用第一級毒品罪、同法條第二項之施用第二級毒品罪。被告持有第一級、第
    二級毒品之低度行為，分別為其施用第一級毒品及施用第二級毒品之高度行為所
    吸收，均不另論罪。被告先後多次施用第一級毒品海洛因與第二級毒品安非他命
    之犯行，均時間緊接，犯罪構成要件相同，顯係基於概括犯意反覆為之，俱為連
    續犯，均應依刑法第五十六條之規定論以一罪，並加重其刑。按連續數行為而犯
    同一之罪名者，以一罪論，為刑法第五十六條所明定。是連續犯之數行為，在法
    律上既綜合論以一罪，而為一個評價，則於法律有修正變更之際，茍一部犯行發
    生在法律修正變動前之舊法時期，一部係在新法施行後所犯，因連續犯屬裁判上
    之一罪，在法律上既綜合各犯罪行為而為一個評價，故應依最後行為所應適用之
    新法處斷，而無刑法第二條第一項但書規定之新舊法比較適用問題，此有最高法
    院二十七年上字第一六０七號判例、九十二年度台上字第二四三九號判決要旨可
    資參照，而毒品危害防制條例固於九十二年七月九日經總統公布修正全文，並於
    九十三年一月九日生效，然被告連續施用海洛因及安非他命之犯行，既賡續犯至
    毒品危害防制條例修正公佈施行後之九十三年三月七日十六時許止，其此部分非
    法施用毒品之行為既與毒品危害防制條例修正公佈施行前之其他非法施用毒品犯
    行，依連續犯論以一罪，按諸前開說明，本件自應逕依修正後之毒品危害防制條
    例規定論科，而無新舊法之比較適用問題，應併敘明。被告所犯前開二罪間，則
    屬犯意各別，罪名不同，應分論併罰之。公訴意旨雖未敘及被告自九十二年八月
    二十日後迄九十三年三月七日十六時許止第二次被查獲間之連續施用第一級毒品
    犯行及九十二年三月間至九十二年八月二十五日二十三時十五分第一次被查獲為
    警採尿前九十六小時暨九十二年八月二十五日二十三時十五分第一次被查獲為警
    採尿後迄至九十三年三月七日十六時許之連續施用第二級毒品犯行，然此部分犯
    行與前開已起訴且經認定有罪部分，有連續犯之裁判上一罪關係，亦為起訴效力
    所及，本院自應併予審論。爰審酌被告為國小畢業，智識程度不高（見臺中市警
    察局第三分局刑案偵查卷宗偵訊筆錄教育程度欄），其前已因施用毒品犯行，經
    觀察勒戒二次，且經強制戒治一次，竟故態復萌，復行施用毒品不輟，無視於毒
    品對於自身健康之戕害及國家對於杜絕毒品犯罪之禁令，惟衡酌施用毒品係屬自
    戕行為，被告犯罪手段尚屬平和，亦未因此而危害他人，所生損害尚非鉅大，且
    被告於犯後於本院審理時坦承犯行，深具悔意之犯罪後態度，暨施用毒品者均有
    相當程度之成癮性及心理依賴，其犯罪心態與一般刑事犯罪之本質並不相同，應
    側重適當之醫學治療及心理矯治為宜等一切情狀，分別量處如主文所示之刑，並
    定其應執行之刑，其施用第二級毒品罪行之部分，因與不得易科之他罪併合處罰
    結果而不得易科罰金，自毋庸另為易科罰金折算標準之記載，附此敘明。
三、至扣案之白色粉末一包（毛重二公克、淨重一‧七五公克、包裝重０‧一九公克
    ），經鑑識後既屬毒品海洛因，已如前述，另被告乙○○第二次為警查獲時所扣
    得之毒品二包，則為安非他命（合計毛重三八‧七公克），基於主刑從刑不可分
    之原則，應逕援引修正後毒品危害防制條例第十八條第一項前段規定，宣告沒收
    銷燬之。再扣案之分裝袋二包，雖非專供施用毒品之器具，惟係屬被告所有供己
    分裝第一級毒品施用所用之物，業經被告供明在卷（見本院卷第一００頁），爰
    依刑法第三十八條第一項第二款之規定，宣告沒收之。
據上論斷，應依刑事訴訟法第二百九十九條第一項前段，修正後毒品危害防制條例第
十條第一項、第二項、第十八條第一項前段，刑法第十一條、第五十六條、第五十一
條第五款、第三十八條第一項第二款，判決如主文。
本案經檢察官甲○○到庭執行職務。
中    華    民    國      九十三      年       四      月     三十    日
                                臺灣臺中地方法院刑事第九庭
                                      法  官  陳 思 成
右正本證明與原本無異。
如不服本判決，應於判決送達後十日內向本院提出上訴狀，上訴於臺灣高等法院臺中
分院( 須附繕本 )。
                                      書記官
中    華    民    國      九十三      年       四      月     三十    日
附錄論罪科刑法條
毒品危害防制條例第十條
施用第一級毒品者，處六月以上五年以下有期徒刑。
施用第二級毒品者，處三年以下有期徒刑。
